【裁判字號】    92,訴,1428
【裁判日期】    920630
【裁判案由】    毒品危害防制條例
【裁判全文】
臺灣板橋地方法院刑事判決                        九十二年度訴字第一四二八號
    公  訴  人  臺灣板橋地方法院檢察署檢察官
    被      告  甲○○
右列被告因違反毒品危害防制條例案件，經檢察官提起公訴（九十二年度毒偵字第三
九七號），本院判決如左：
    主  文
甲○○施用第一級毒品，累犯，處有期徒刑拾月。扣案之海洛因壹包（淨重零．壹公
克）及安非他命貳包（淨重零．伍公克）均沒收銷燬之；扣案之注射針筒壹支沒收。
    事  實
一、甲○○於民國九十一年間因贓物案件，經本院以九十年度訴字第一四五○號判處
    有期徒刑三月確定，於九十一年一月二十三日執行完畢。前因施用第二級毒品安
    非他命（下稱安非他命）案件，經本院以八十八年度毒聲字第二○八一號裁定送
    觀察、勒戒後，認無繼續施用毒品之傾向，由臺灣板橋地方法院檢察署檢察官於
    八十八年四月二十八日以八十八年度偵字第七八六八、七八六九號為不起訴處分
    確定在案；復因施用安非他命案件，經本院以八十九年度毒聲字第三三六號再裁
    定送觀察、勒戒後，仍認無繼續施用毒品傾向，並由該署檢察官於八十九年五月
    五日，以八十九年度毒偵緝字第四八○號為不起訴之處分確定在案。詎猶不知悔
    改，復另行起意，明知海洛因及安非他命分別係毒品危害防制條例第二條第二項
    第一款、第二款所定之第一級毒品與第二級毒品，不得施用、持有，復基於施用
    毒品之犯意，於九十二年一月十八日在其臺北縣樹林市友人家中，將海洛因與安
    非他命溶解於水，放入針筒後注射於香煙內，點燃香煙吸食產生之煙霧。嗣經警
    於九十二年一月十九日凌晨二時許，在台北縣樹林市○○路○段一五一巷四號五
    樓查獲，並扣得海洛因一包（淨重○．一公克）、安非他命二包（淨重○．五公
    克）及注射針筒一支。甲○○再經檢察官聲請本院於九十二年四月十日以九十二
    年度毒聲字第一○七九號裁定，令入戒治處所施以強制戒治一年，現正於臺灣台
    北戒治所強制戒治中。
二、案經臺北縣政府警察局三重分局報告臺灣板橋地方法院檢察署檢察官偵查起訴。
    理  由
一、右揭事實，業據被告甲○○於本院審理時坦承不諱。被告為警查獲時所採集之尿
    尿液送驗結果，確呈毒品鴉片類及安非他命類陽性反應，此有臺灣檢驗科技股份
    有限公司出具之濫用藥物尿液檢驗報告一紙在卷可稽，而扣案之白色粉末（淨重
    ○．一公克）、白色晶體二包（淨重○．五公克）經台北縣政府警察局三重分局
    依聯勤二○四廠製造之煙毒檢驗包Ａ包試劑初步檢驗結果，分別呈嗎啡海洛因、
    安非他命反應，有台北縣政府警察局三重分局查獲涉嫌毒品危害防制條例初步鑑
    驗報告單在卷足憑。復有注射針筒一支扣案可資佐證。又依本院歷來審判經驗得
    知，海洛因及安非他命之吸食方式，依施用者之使用習慣而有所不同，並無一定
    模式可循，據以往囑託鑑定機關所為之鑑定結果得知，確有於毒品證物及吸食工
    具等之檢驗中發現以前開二者毒品摻雜吸食之案例，故確有施用者將二者同置於
    吸食器內施用之可能，有法務部調查局九十一年六月二十八日調科壹字第０九一
    ００四二五一一０號函足參，而被告於本院調查時所稱同時將海洛因與安非他命
    混合摻入香煙而吸食該氣體等言，應非無可能。又被告前因施用毒品安非他命案
    件，經本院以八十八年度毒聲字第二○八一號裁定送觀察、勒戒。認無繼續施用
    毒品之傾向，由臺灣板橋地方法院檢察署檢察官於八十八年四月二十八日以八十
    八年度偵字第七八六八、七八六九號為不起訴處分確定在案，復因施用安非他命
    案件，經本院以八十九年度毒聲字第三三六號再裁定送觀察、勒戒後，仍認無繼
    續施用毒品傾向，並由該署檢察官於八十九年五月五日，以八十九年度毒偵緝字
    第四八○號為不起訴之處分確定在案。嗣又因本案再經檢察官聲請本院於九十年
    四月十日以九十二年度毒聲字第一○七九號裁定，令入戒治處所施以強治戒治一
    年，現正於臺灣台北戒治所強制戒治中等情，有上開不起訴處分書二份、本院裁
    定書、台灣高等法院被告全國前案紀錄表各一份在卷可按。本件事證明確，被告
    於五年內，再犯本件施用第一級毒品海洛因及施用第二級毒品安非他命案件，與
    毒品危害防制條例第二十三條第二項之規定被告五年內三犯吸食毒品犯行洵堪認
    定，應予依法論科。
二、查海洛因及安非他命分別為毒品危害防制條例第二條第一項第一、二款明定之第
    一、二級毒品，不得持有、施用及販賣；本件被告先前二度因施用第二級毒品案
    件，經觀察、勒戒認無繼續施用毒品傾向而由檢察官為不起訴處分後，五年內，
    再犯如事實欄所載之施用第一級毒品海洛因及第二級毒品安非他命行為，核其所
    為，係犯毒品危害防制條例第十條第一項之施用第一級毒品罪及同條第二項之施
    用第二級毒品罪；又其係以一施用行為，觸犯前開施用第一級毒品及施用第二級
    毒品二罪名，為想像競合犯，應依刑法第五十五條前段規定，從一重之施用第一
    級毒品罪處斷，公訴人認被告所犯上開二罪間，犯意各別，行為互殊，應分論併
    罰，尚有誤會；至其施用前、後持有第一級毒品海洛因及第二級毒品安非他命之
    低度行為，應分別為施用之高度行為所吸收，不另論罪。末查，被告曾於九十一
    年間因贓物案件，經本院以九十年度訴字第一四五○號判決判處有期徒刑三月確
    定，於九十一年一月二十三日執行完畢。有臺灣高等法院被告全國前案紀錄表一
    份在卷可參，其於受有期徒刑之執行完畢後，五年以內再犯本案有期徒刑以上之
    罪，為累犯，應依刑法第四十七條規定加重其刑。爰審酌被告前經觀察、勒戒，
    仍未戒斷其施用毒品之惡習，並參酌其犯罪動機、目的、手段、所生戕害其身心
    情形及犯罪後態度等一切情狀，量處如主文所示之刑，以示懲儆。
三、扣案之白色粉末一包（淨重○．一公克）及扣案之白色結晶體二包（淨重○．五
    公克），均係被告為警查獲時一併扣得之毒品，經臺北縣政府警察局三重分局依
    聯勤二○四廠製造之煙毒檢驗包Ａ包試劑初步檢驗結果，分別呈嗎啡海洛因、安
    非他命反應，有臺北縣政府警察局三重分局查獲涉嫌毒品危害防制條例初步鑑驗
    報告單在卷足稽，業如前述。且被告為警查獲後所採集之尿液檢體，經送請鑑驗
    結果，確呈鴉片（嗎啡）類及安非他命類陽性反應，已如上述，是該等白色粉末
    及白色結晶體確係本案查獲之第一級毒品海洛因及第二級毒品安非他命，爰均依
    毒品危害防制條例第十八條第一項前段規定宣告沒收銷燬；又扣案之注射針筒一
    支，為被告為警查獲時一併查扣之物品，被告並供稱該針筒為其所有供其犯上開
    施用第一級毒品罪及施用第二級毒品罪所用之物，應依刑法第三十八條第一項第
    二款規定宣告沒收。
據上論斷，應依刑事訴訟法第二百九十九條第一項前段，毒品危害防制條例第十條第
一項、第二項、第十八條第一項前段，刑法第十一條前段、第五十五條前段、第四十
七條、第三十八條第一項第二款，判決如主文。
本案經檢察官顏妃琇到庭執行職務
中      華      民      國      九十二      年    六    月    三十    日
                                  臺灣板橋地方法院刑事第五庭
                                          法  官      絲鈺雲
右正本證明與原本無異。
如不服本判決，應於判決送達後十日內，向本院提出上訴狀。
                                          書記官      許清秋
中      華      民國      九十二      年    七    月    三      日
附錄本案論罪科刑法條全文
毒品危害防制條例第十條
施用第一級毒品者，處六月以上五年以下有期徒刑。
施用第二級毒品者，處三年以下有期徒刑。


司法院資訊處製作；財團法人民間司法改革基金會備份。
